臺灣屏東地方法院刑事判決
111年度原金訴字第34號
公  訴  人  臺灣屏東地方檢察署檢察官
被      告  許詔智
            林翔生
            李嘉宏
            莊博丞
            呂偉恩
上  1   人
選任辯護人  廖珮涵律師（法扶律師）  
上列被告等因詐欺等案件，經檢察官提起公訴（111年度偵字第6
385號、第7348號、第8057號、第8604號），被告等就被訴事實
為有罪之陳述，經告知簡式審判程序之旨，並聽取當事人及辯護
人之意見後，本院合議庭裁定由受命法官獨任進行簡式審判程序
，本院判決如下：
    主  文
戊○○犯三人以上共同冒用政府機關及公務員名義詐欺取財罪，處
有期徒刑壹年貳月。扣案如附表編號1所示之物沒收。
丙○○犯三人以上共同冒用政府機關及公務員名義詐欺取財罪，處
有期徒刑壹年貳月。扣案如附表編號2所示之物沒收。
乙○○犯三人以上共同冒用政府機關及公務員名義詐欺取財罪，處
有期徒刑陸月。扣案如附表編號3所示之物沒收。
丁○○犯三人以上共同冒用政府機關及公務員名義詐欺取財罪，累
犯，處有期徒刑捌月。
甲○○幫助犯三人以上共同冒用政府機關及公務員名義犯詐欺取財
罪，累犯，處有期徒刑捌月。
    事  實
一、戊○○（暱稱招財；經由少年盧Ｏ宇〈93年11月生、姓名及年籍
    均詳卷、暱稱滑鐵盧、隊長美國，業經臺灣台中地方法院少
    年法庭諭知保護管束〉之介紹）、丙○○（暱稱祐；經由丁○○
    之介紹）、乙○○（暱稱海豹）、丁○○（暱稱炎柱）分別基於
    參與犯罪組織之犯意，先後於民國111年5月23日前某時許，
    加入廖洺澤（現由檢察官另案偵辦中）、盧Ｏ宇、姓名年籍
    均不詳、暱稱「大船入港」、「淼」「Mm」等成年人所組成
    之詐欺集團，由戊○○擔任出面向被害人取款之「車手」，丙○○擔任監督車手及向車手收取款項之收水人員，乙○○、丁○○
    則負責聯繫上、下手。戊○○、丙○○、乙○○、丁○○即與該詐欺
    集團成員共同意圖為自己不法之所有，基於三人以上共同冒
    用政府機關及公務員名義詐欺取財之犯意聯絡（起訴書漏載
    政府機關），於111年5月23日上午某時許、翌日即同年月24
    日9時許，該集團不詳成員佯為「法院主任」，先後以電話
    向己○○○誆稱其健保卡被賣至台北且被使用，需準備80萬元
    現金，由高雄法院人員來領取該筆款項為其處理健保卡遭賣
    之情事，翌日再將該筆款項歸還云云，致己○○○信以為真，
    乃於其後不久之同日某時許，至位於屏東縣○○鎮○○路00號之
    第一銀行臨櫃提領新臺幣（下同）80萬元現金。戊○○則依指
    示於同日11時15分許搭乘高鐵自台中南下，再約於同日12時
    許，自高鐵左營站搭乘計程車前往屏東恆春地區，丙○○、廖
    洺澤亦依指示於同日11時許，駕駛車牌號碼000-0000號自小
    客車自台中南下，而甲○○（暱稱「熊」）明知丙○○、廖洺澤
    有加入上開詐欺集團並從事前開詐欺取財行為，竟仍基於幫
    助犯三人以上共同冒用政府機關及公務員名義詐欺取財之犯
    意，陪同丙○○、廖洺澤搭乘上開自小客車前來屏東恆春地區
    ，擔任幫忙開車及把風之工作。其後，於同日14時26分許（
    監視器時間為21時12分許，但監視器快6小時46分），戊○○
    即至己○○○位於屏東縣○○鎮○○路000巷0弄0號住處，冒充為檢
    察官秘書（起訴書記載為檢察官），向己○○○拿取該80萬元
    ，並於得手之後，隨即搭乘計程車離開，欲將取得之80萬元
    交付給丙○○，惟因戊○○所搭乘之計程車司機發覺有異，早於
    同日約13時許報警處理，警方遂於同日14時40分許，在屏東
    縣○○鎮○○路000號前，將戊○○逮捕，警方再依戊○○之供述，
    於同日15時15分許，在屏東縣○○鎮○○路000號之麥當勞前，
    逕行拘提丙○○，甲○○，並扣得如附表所示之物，因而循線查
    獲上情。
二、案經屏東縣政府警察局恆春分局報告臺灣屏東地方檢察署檢
    察官偵查起訴。
    理  由
一、本件被告戊○○、丙○○、乙○○、丁○○、甲○○所犯均係死刑、無
    期徒刑、最輕本刑為3年以上有期徒刑以外之罪，渠等於準
    備程序中就被訴事實為有罪之陳述，經本院告知簡式審判程
    序之旨，並聽取渠等、被告甲○○之辯護人及公訴人之意見後
    ，合議庭裁定由受命法官獨任進行簡式審判程序，合先敘明
    。
二、認定犯罪事實部分：
　㈠上開犯罪事實，業據被告戊○○、丙○○、乙○○、丁○○、甲○○均
    坦承不諱（見恆春分局警卷卷一第3至第7頁反面、9至19、2
    3至29、33至47、53至63頁、卷二第105至107、169至171頁
    、屏東縣政府警察局警3000卷第3至9、11至13頁、偵6385卷
    第57至59、61至63、65至67頁、偵8057卷第9至11頁、本院
    聲羈116卷第32至34、37至40、44至49頁、聲羈135卷第18至
    23頁、本院卷第55、56、58、59、222、223、235、236頁）
    ，核與證人即被害人己○○○於警詢中指訴受詐騙之情節大致
    相符（見恆春分局警卷卷一第65至67頁反面），並有屏東縣
    政府警察局恆春分局偵查隊111年5月24日偵查報告、111年7
    月19日職務報告、屏東縣政府警察局恆春分局111年5月24日
    14時40分許搜索扣押筆錄、扣押物品目錄表、111年5月24日
    15時15分許扣押筆錄、扣押物品目錄表、111年6月14日16時
    許搜索扣押筆錄、扣押物品目錄表、贓物認領保管單、第一
    銀行帳戶之存摺封面及內頁交易明細、監視器錄影畫面翻拍照
    片、密錄器錄影畫面翻拍照片、手機通訊軟體截圖、對話紀
    錄翻拍照片、指認犯罪嫌疑人紀錄表（含犯罪嫌疑人指認表
    、被指認人姓名年籍對照表、指認照片身分對照表）、蒐證
    照片等件在卷足佐（見他字卷第3至8頁、恆春分局警卷卷一
    第73至81、85、89至97、101至109、113、115至117、、119
    至123、125至127、131至163、167至247頁反面、251至257
    、159至265頁、卷二第19至29反面、133至135頁反面、恆春
    分局3700警卷第19至45、49至57、65至71頁反面、屏東縣政
    府警察局警3000卷15至21頁反面、偵6385卷第149至153、18
    9頁）及附表所示之物扣案可稽。
　㈡按組織犯罪防制條例所稱之犯罪組織，係指3人以上，以實施
    強暴、脅迫、詐欺、恐嚇為手段或最重本刑逾5年有期徒刑
    之罪，所組成具有持續性或牟利性之有結構性組織；而所稱
    有結構性組織，係指非為立即實施犯罪而隨意組成，不以具
    有名稱、規約、儀式、固定處所、成員持續參與或分工明確
    為必要，同條例第2條第1項、第2項分別定有明文。本案依
    前揭犯罪情節，可知被告戊○○、丙○○、乙○○、丁○○4人所參
    與由「大船入港」等成年人所組成之詐欺集團，其成員係以
    詐騙他人財物獲取不法所得為目的，先由機房人員聯絡被害
    人，再施用詐術、上下聯繫、指派車手領取款項、指示收水
    人員收款轉交等；又本案詐欺集團成員除被告戊○○、丙○○、
    乙○○、丁○○4人外，尚包括「大船入港」等成年成員，且依
    其組織分工之多元化，堪認本案詐欺集團係透過縝密之計畫
    與分工，成員彼此間相互配合，由多數人組成而於一定期間
    內持續以實施詐欺為手段牟利，並具有完善結構之組織，核
    屬3人以上，以實施詐術為手段，所組成具有持續性及牟利
    性之有結構性犯罪組織，合於組織犯罪防制條例第2條第1項
    所稱之犯罪組織，至為明確。　
　㈢另按共同實行犯罪行為之人，在共同意思範圍以內，各自分
    擔犯罪行為之一部，彼此協力、相互補充以達其犯罪之目的
    者，即應對於全部所發生之結果，共同負責，故不以實際參
    與犯罪構成要件行為或參與每一階段之犯罪行為為必要。又
    共同正犯之意思聯絡，原不以數人間直接發生者為限，即有
    間接之聯絡者，亦包括在內（最高法院107年度台上字第444
    4號判決意旨參照）。依前揭各項事證及說明，顯見上開詐
    欺集團於詐欺犯行之分工上極為精細，分別有實施詐術之機
    房人員、拿取受騙財物之車手人員（即如被告許紹智）、向
    車手人員收取詐騙所得之收水人員（即如被告丙○○）、聯繫
    人員（即如被告乙○○、丁○○）等各分層成員，以遂行本件犯
    行而牟取不法所得，集團成員間固未必彼此有所認識或清楚
    知悉他人所分擔之犯罪分工內容，然此一間接聯絡犯罪之態
    樣，正係具備一定規模犯罪所衍生之細密分工模式，參與犯
    罪者透過相互利用彼此之犯罪角色分工，而形成一個共同犯
    罪之整體以利犯罪牟財。職是之故，被告戊○○、丙○○、乙○○
    、丁○○既對參與詐欺集團而遂行本案詐欺犯行有所認知，堪
    認渠等對集團成員彼此間係透過分工合作、互相支援以完成
    詐欺取財之犯罪行為一節當亦有所預見，則渠等既係以自己
    共同犯罪之意思，相互支援及分工合作，以達上揭犯罪之目
    的，自應就所參與犯罪之全部犯罪結果共同負責，而應論以
    共同正犯，其理至明。至被告戊○○、丙○○、乙○○、丁○○4人
    縱使未與集團部分成員謀面或直接聯繫，亦未明確知悉集團
    內部分成員身分及所在，彼此互不認識，亦不過係詐欺集團
    細密分工模式下之當然結果，自無礙於被告戊○○、丙○○、乙○○、丁○○4人仍屬本案共同正犯之認定。
　㈣公訴意旨固認被告甲○○為本案之正犯，且亦有加入本案詐欺
    集團之犯罪組織，惟此已為被告甲○○所否認（見本院卷第58
    、213、222、223、236頁）。經查，被告丙○○固曾於警詢陳
    稱：我感覺甲○○是監督我的等語（見恆春分局警卷卷一第37
    頁），惟被告丙○○於偵查中已陳稱：甲○○不在群組內，我不
    清楚為何甲○○要與我一起下來等語（見偵6385卷第66、67頁
    ），又被告許紹智於本院羈押訊問時雖陳稱：廖洺澤、甲○○
    以及丙○○就是監督我取款以及我取款後交給他們帶回去等語
    （見本院聲羈116卷第38頁），惟被告許紹智本院審理時另
    已明確表示：之前不認識甲○○等語（見本院卷第55頁），被
    告乙○○、丁○○則均供稱不認識、或不知道被告甲○○等語（見
    見恆春分局3700警卷第9頁、偵7348卷第17頁、偵8057卷第9
    頁、本院卷第61頁），是依前揭同案被告所稱，被告甲○○有
    無參以本案詐欺集團，顯已非無疑。佐以與本案有關之通訊
    軟體群組「88」、「笑臉」，被告甲○○並未在其內，有前揭
    手機截圖翻拍照片在卷可證（見恆春分局警卷卷一第197、1
    98、231頁），且觀諸本案案發前之相關通訊軟體對話紀錄
    所示，均未有被告甲○○參與討論之情，此有前揭對話紀錄翻
    拍照片附卷可參（見恆春分局警卷卷一第137至163、185至1
    97、205、209至211、215至217、221至229反面、233至247
    頁反面），復無其他證據可資佐證，是尚難遽以被告甲○○經
    警與被告丙○○同時被查獲之事實，即率爾認定被告甲○○與被
    告戊○○、丙○○、乙○○、丁○○或其他詐欺集團成員有犯意聯絡
    及行為分擔，公訴意旨此節所指容難採認。至被告戊○○取得
    詐欺款項後因遭警查獲而未能與被告丙○○取得聯繫時，被告
    甲○○與被告丙○○固有相關找尋被告戊○○之聯繫，有該對話紀
    錄附卷可參（見恆春分局警卷卷一第171、173、255、257頁
    ），惟此時該詐欺集團對被害人之詐欺行為已屬既遂，尚難
    以事後2人聯絡之行為，即認被告甲○○為本件詐欺犯行之正
    犯，況被告甲○○既為本次詐欺犯行之幫助犯，則其基於幫助
    之犯意，與被告丙○○相互聯繫找尋被告戊○○，亦難認與常情
    有何相違，故自無法以此逕認被告甲○○即有加入該詐欺集團
    而為本案之正犯，併予指明。
　㈤綜上所述，足徵被告戊○○、丙○○、乙○○、丁○○、甲○○任意性
    之自白核與事實相符，自堪採信。是以本件事證已臻明確，
    被告5人之犯行均堪認定。　
三、論罪科刑部分
　㈠核被告戊○○、丙○○、乙○○、丁○○所為，均係犯組織犯罪防制
    條例第3條第1項後段之參與犯罪組織罪、刑法第339條之4第
    1項第1款、第2款之三人以上共同冒用政府機關及公務員名
    義詐欺取財罪（起訴書漏載政府機關；下稱加重詐欺罪）；
    被告甲○○所為，則係犯刑法第30條第1項前段、第339條之4
    第1項第1款、第2款之幫助犯三人以上共同冒用政府機關及
    公務員名義詐欺取財罪。公訴意旨雖認被告甲○○於本案所為
    係屬正犯，惟其僅係幫助犯，業如前述，但因正犯與幫助犯
    ，其基本犯罪事實並無不同，僅犯罪之態樣或結果有所不同
    ，尚不生變更起訴法條之問題，是自毋庸變更起訴法條，併
    予指明。
　㈡被告戊○○、丙○○、乙○○、丁○○與本案詐欺集團成員間，就前
    開犯行有犯意聯絡及行為分擔，均為共同正犯。　
  ㈢被告戊○○、丙○○、乙○○、丁○○為求詐得被害人之財物，而共
    同以一行為同時觸犯參與犯罪組織罪與加重詐欺罪，為想像
    競合犯，依刑法第55條規定，應從一重之加重詐欺罪處斷。
　㈣司法院釋字第775號解釋意旨，係闡釋行為人雖符合刑法第47
    條第1項累犯規定之要件，法院仍應依個案犯罪情節，具體
    審酌行為人犯罪之一切情狀暨所應負擔之罪責，以裁量應否
    依累犯加重之規定加重其刑。例如原應量處最低法定刑，於
    其所犯之罪不符合刑法第59條所定酌減其刑要件之情形，若
    依累犯之規定加重其最低本刑，致行為人被量處超過其所犯
    之罪之法定最低本刑，將使其所承受之刑罰超逾其所應負擔
    之罪責，而違背憲法比例及罪刑相當原則者，法院應裁量是
    否依累犯加重之規定加重其法定最低本刑（最高法院110年
    度台上字第2017號判決意旨參照）。經查：
　⑴被告丁○○前因詐欺等案件，經臺灣高等法院臺中分院以109年
    度金上更一字第155號判處有期徒刑1年確定，入監執行後，
    於110年6月30日縮刑期滿執行完畢，此有其之臺灣高等法院
    被告前案紀錄表1份在卷可參，且為被告丁○○所不爭執（見
    本院卷第238頁），其受徒刑之執行完畢，5年以內故意再犯
    本案有期徒刑以上之罪，為累犯。本院審酌被告丁○○告於上
    開前案徒刑執行完畢後未及1年，即無視法律禁制，再為本
    件相同罪質之詐欺犯行，足徵其並未真正悛悔改過，刑罰反
    應力確屬薄弱，且以其再犯之情節而論，仍具相當惡性，自
    不宜量處最低法定刑，而應酌量加重其刑，自應依刑法第47
    條第1項規定，加重其刑。　　
　⑵被告甲○○前因公共危險案件，經臺灣桃園地方法院以110年度
    桃原交簡字第231號判處有期徒刑2月確定，並於110年8月23
    日繳納易科罰金執行完畢，此有其之臺灣高等法院被告前案
    紀錄表1份在卷可參，且亦為被告甲○○所不爭執（見本院卷
    第238頁），其受徒刑之執行完畢，5年以內故意再犯本案有
    期徒刑以上之罪，為累犯。本院審酌被告甲○○本案所犯固與
    前案所犯之罪質不同，惟其除前案外，另有因多次同為侵害
    他人財產法益之竊盜犯罪入監執行完畢之紀錄，有其之臺灣
    高等法院被告前案紀錄表附表可參，其仍不知警惕，再為本
    件幫助詐欺取財犯行，堪認其亦未真正悛悔改過，刑罰反應
    力亦屬薄弱，應依刑法第47條第1項規定，加重其刑。公訴
    意旨漏未論以累犯，容屬有誤。
　㈤被告甲○○以幫助之意思，參與犯罪構成要件以外之行為，依
    刑法第30條第2項規定，就上開犯行按正犯之刑減輕之，並
    依法先加後減之。　　
　㈥按刑法第59條規定之酌量減輕其刑，必須犯罪另有特殊之原
    因與環境，在客觀上足以引起一般同情，認為即使宣告法定
    最低度刑，猶嫌過重者，始有其適用（最高法院105年度台
    上字第2625號判決意旨參照）。經查，刑法第339條之4第1
    項之加重詐欺罪，其法定刑為「1年以上7年以下有期徒刑，
    得併科1百萬元以下罰金」，然同為加重詐欺之行為人，其
    原因動機不一，犯罪情節未必盡同，加重詐欺行為所造成危
    害社會之程度自屬有異，法律科處此類犯罪，所設之法定最
    低本刑卻同為「1年以上7年以下有期徒刑」，不可謂不重。
    於此情形，自非不可依客觀之犯行與主觀之惡性二者加以考
    量其情狀，是否有可憫恕之處，適用刑法第59條之規定酌量
    減輕其刑，期使個案裁判之量刑，能斟酌至當，符合罪刑相
    當原則及比例、平等原則。審酌被告乙○○、丁○○犯後均能坦
    承犯行，足見其等已能正視己非，知所悔悟，而其等於行為
    時分別年僅19歲、22歲，均屬年輕，智識及社會經驗均非至
    為成熟，無非係因年輕識淺，始一時失慮參加詐欺集團，然
    其等並非集團內之主導角色，而係受集團上游成員指揮支配
    ，衡其等主觀惡性與客觀情節，相較於已成年之集團上游成
    員，自屬較輕，且其等並非實際前往領取款項之人，於本案
    僅負責上、下手之聯繫，參與本案之程度並非至深。綜合上
    情，若以加重詐欺罪所規定之法定最低度刑而科處1年以上
    有期徒刑，實屬情輕法重，在客觀上應足以引起一般之同情
    ，尚有堪資憫恕之處，爰均依刑法第59條規定減輕其刑，並
    就丁○○部分，依法先加後減之。
  ㈦另按兒童及少年福利與權益保障法第112條第1項前段所定之
    加重處罰，固不以該成年人明知所教唆、幫助、利用、共同
    實行犯罪之人或被害人為兒童及少年為必要，但仍須證明該
    成年人有教唆、幫助、利用兒童及少年或與之共同實行犯罪
    ，以及對兒童及少年犯罪之不確定故意，始足當之（最高法
    院104年度台上字第1846號判決意旨參照）。本案共犯盧Ｏ宇
    於本案犯行時為未滿18歲之少年，有其個人戶籍資料查詢附
    卷可參（見恆春分局警卷卷二第41頁），惟被告丙○○、甲○○
    均供稱並不認識盧Ｏ宇等語，被告丁○○則供稱不知道盧Ｏ宇未
    滿18歲等語（見本院卷第236、237、238頁），卷內亦無證
    據證明被告丙○○、甲○○、丁○○確已明知或預見盧Ｏ宇為少年
    ，而有與之共同犯罪或幫助其犯罪之故意，依上述說明，自
    不得遽依兒童及少年福利與權益保障法第112條第1項前段規
    定加重其刑。至被告許紹智、乙○○於本案行為時均未滿20歲
    ，均非成年人，不論其等是否知悉盧Ｏ宇為少年，均無上開
    規定之適用，併予說明。
　㈧本院以行為人之責任為基礎，審酌近來詐欺案件頻傳，行騙
    手段日趨集團化、組織化、態樣繁多且分工細膩，每每造成
    廣大民眾受騙，損失慘重，被告5人均正值青壯，本應依循
    正軌獲取所得，詎渠等均不思此為，被告戊○○、丙○○、乙○○
    、丁○○4人竟參與詐欺集團而負責前揭各該工作，而被告甲○○以前揭方式幫助本案犯行，均同屬詐欺犯罪之一環，是渠
    等所為均有不該；惟考量被告5人均已坦承犯行，且均屬年
    輕，另被害人遭詐騙之款項因及時為警查獲而已發還被害人
    保管，此有前揭贓物認領保管單1紙在卷可按（見恆春分局
    警卷卷一第85頁），所生損害應有所減輕，兼衡被告等人犯
    罪之動機、目的、手法、擔任之角色、素行、自陳之智識程
    度、家庭、生活及經濟狀況（詳見本院卷第239、240頁）等
    一切情狀，分別量處如主文欄第1至5項所示之刑。
四、沒收部分：　　
　㈠扣案如附表編號1、2、3所示之行動電話各1支分別為被告許
    紹智、丙○○、乙○○所有，且為供本件犯行所用之物，業據其
    等供明在卷（見本院卷第236、237頁），爰依刑法第38條第
    2項前段規定，於其等所犯罪刑項下，分別併予宣告沒收。
    至扣案如附表編號4所示之行動電話1支，被告甲○○並未持之
    做為工作機使用，而係於本案犯行既遂後，找不到被告許紹
    智才使用該支行動電話聯絡一情，另據被告甲○○供陳在卷（
    見本院卷第237頁），故該支手機尚難認與被告甲○○為本案
    幫助犯行有關，爰不諭知沒收。另被告丁○○所使用之工作機
    為人頭機，亦據被告丁○○陳稱在卷（見本院卷第238頁），
    復未扣案，亦無證據證明為被告丁○○所有或其對之有事實上
    之處分權，亦不予宣告沒收。
　㈡又被害人遭詐之80萬元，業已發還被害人，前已述及，依刑
    法第38條之1第5項規定，爰不予宣告沒收。至被告等人均否
    認有取得報酬，復無證據證明被告等人就本案犯行確已實際
    獲有利益，難以認定渠等有何犯罪所得，自無從遽予諭知沒
    收。
五、不另為無罪諭知之說明
  ㈠公訴意旨略以：被告5人上揭所為，另尚均涉有洗錢防制法第
    14條第1項之洗錢罪嫌云云。
　㈡惟查，該詐騙款項尚未交付予上游即為警查獲，已如上述，
    且本案詐欺集團並未利用人頭帳戶製造金流斷點，以隱匿不
    法贓款之去向，渠等乃係假冒政府機關及公務員名義向被害
    人詐騙而直接收取上開現金，故本案詐欺集團所為之行為本
    質上僅係為遂行詐欺取財之犯行，並無另有前述掩飾或隱匿
    詐欺所得之洗錢具體行為，亦即該詐欺集團並未為任何利用
    人頭帳戶、虛假交易外觀等掩飾或隱匿詐欺所得之行為，自
    非屬洗錢防制法所規範之洗錢行為，即核與洗錢防制法第14
    條第1項之洗錢罪有間。　
　㈢此外，被告甲○○並未參與本案詐欺集團之犯罪組織，前已述
    及，公訴意旨另認被告甲○○尚涉有組織犯罪防制條例第3條
    第1項後段之參與犯罪組織罪嫌，亦有未合。　
　㈣綜上所述，檢察官所提證據資料均無法證明被告5人確有上開
    洗錢犯行，以及被告甲○○另有參與犯罪組織犯行，本院亦查
    無其他證據可資證明被告5人確有上開犯行，既不能證明被
    告5人上開犯罪，本應為渠等此部分無罪之判決，然因公訴
    意旨認此部分與前揭加重詐欺罪部分均有想像競合犯之裁判
    上一罪關係，是爰就此部分不另為無罪之諭知。　　
據上論斷，應依刑事訴訟法第273條之1第1項、第284條之1、第2
99條第1項前段，判決如主文。　　
本案經檢察官黃莉紜提起公訴，由檢察官潘國威到庭執行職務。
中    華    民    國   111    年     9    月    30    日
                  刑事第一庭    法  官  楊宗翰
以上正本證明與原本無異。　　　　　　　　　
如不服本判決應於收受判決後20日內向本院提出上訴書狀，並應
敘述具體理由；其未敘述上訴理由者，應於上訴期間屆滿後20日
內向本院補提理由書（均須按他造當事人之人數附繕本）「切勿
逕送上級法院」。
中　　華　　民　　國　　111 　年　　9 　　月　　30　　日
                                書記官  黃依玲　
附錄本案論罪科刑法條全文：
刑法第339條
    意圖為自己或第三人不法之所有，以詐術使人將本人或第三
    人之物交付者，處五年以下有期徒刑、拘役或科或併科五十
    萬元以下罰金。
    以前項方法得財產上不法之利益或使第三人得之者，亦同。
    前二項之未遂犯罰之。
刑法第339條之4
    犯第三百三十九條詐欺罪而有下列情形之一者，處一年以上
    七年以下有期徒刑，得併科一百萬元以下罰金：
    一、冒用政府機關或公務員名義犯之。 
    二、三人以上共同犯之。
    三、以廣播電視、電子通訊、網際網路或其他媒體等傳播工
        具，對公眾散布而犯之。
    前項之未遂犯罰之。
組織犯罪防制條例第3條第1項
    發起、主持、操縱或指揮犯罪組織者，處三年以上十年以下
    有期徒刑，得併科新臺幣一億元以下罰金；參與者，處六月
    以上五年以下有期徒刑，得併科新臺幣一千萬元以下罰金。
    但參與情節輕微者，得減輕或免除其刑。　　　
附表：　　
編號 扣案物 所有人 備註 1 IPHONE 11行動電話1支（IMEI碼：000000000000000） 許紹智 民國111年5月24日14時40分許，在屏東縣○○鎮○○路000號前查扣。 2 IPHONE 11行動電話1支（含門號0000000000號SIM卡1枚；IMEI碼：000000000000000） 丙○○ 111年5月24日15時15分許，在屏東縣○○鎮○○路000號查扣。 3 IPHONE 12PRO行動電話1支（含門號0000000000號SIM卡1枚；IMEI碼：000000000000000） 乙○○ 111年6月14日16時許，在臺中市○○區○○○街000號查扣。 4 IPHONE XR行動電話1支（含門號0000000000號SIM卡1枚；IMEI碼：000000000000000） 甲○○ 111年5月24日15時15分許，在屏東縣○○鎮○○路000號查扣。 5 現金新臺幣80萬元 己○○○ ⒈111年5月24日15時15分許，在屏東縣○○鎮○○路000號查扣。 ⒉已發還己○○○保管。